【裁判字號】    97,訴緝,281
【裁判日期】    970821
【裁判案由】    毒品危害防制條例
【裁判全文】
臺灣臺中地方法院刑事判決              97年度訴緝字第281號
公  訴  人  臺灣臺中地方法院檢察署檢察官
被      告  乙○○
指定辯護人  本院公設辯護人  丁○○
上列被告因毒品危害防制條例案件，經檢察官提起公訴（96年度
偵字第4747號），本院判決如下：
    主    文
乙○○販賣第二級毒品，累犯，處有期徒刑捌年陸月，販賣第二
級毒品所得新臺幣壹萬仟元沒收，如全部或一部不能沒收時，
以其財產抵償之；扣案之安非他命殘渣袋肆包、分裝袋壹包、行
動電話0000000000號（含SIM卡壹張，序號000000000000000）壹
支均沒收。
    犯罪事實
一、乙○○曾因施用毒品案件，經觀察、勒戒後，認無繼續施用
    之傾向，於民國（下同）90年3 月14日執行觀察勒戒完畢釋
    放，並由臺灣臺中地方法院檢察署檢察官以90年度毒偵字第
    1192號為不起訴處分確定。又於92年間因施用毒品案件，經
    臺灣臺中地方法院判處有期徒刑五月確定，甫於94年1 月22
    日縮刑期滿執行完畢。猶不知悔改，明知甲基安非他命業經
    毒品危害防制條例列為第二級毒品管制，未經許可，不得販
    賣，竟基於販賣第二級毒品甲基安非他命以營利之集合犯意
    ，而分別在如附表所示之時、地，販賣甲基安非他命供他人
    施用。嗣經警於96年2月10日凌晨0時30分許，持本院核發之
    搜索票，在臺中縣太平市○○里○○○路○段552 巷口查獲
    蘇益生（另案涉販賣毒品案件，業經本院96年度訴字第4165
    號判決在案）所持有之安非命吸食器一組、準備販賣給乙○○之甲基安非他命二小包 (毛重7.7公克)而販賣未遂，又在
    其所駕駛之車號8261－ND號自小客車之駕駛座下方，查獲海
    洛因毒品二小包 (毛重共4.0 公克，持有海洛因毒品部分，
    另由臺灣臺中地方法院檢察署檢察官偵辦中）、甲基安非他
    命二小包 (毛重共1.5 公克，以上四包，鑑定後驗餘數量分
    別為3.5057公克、0.5929公克、3.8945公克、1.3509公克）
    、電子磅秤一台、帳冊二張及現金新台幣（下同）3200元（
    此部分份不能證明係犯罪所得），復於96年2月10日凌晨3時
    30分許，持搜索票在乙○○於臺中市○○○路○段552 巷19
    號之住處，扣得乙○○所使用之行動電話0000000000號（含
    SIM卡一張，序號000000000000000）安非他命殘渣袋四包、
    分裝袋一包等物，再依該手機門號之通聯紀錄，清查電話對
    象後，查獲上情。
二、案經臺中市警察局第一分局報請臺灣臺中地方法院檢察署檢
    察官偵查起訴。
    理      由
壹、程序方面：
一、證人甲○○於警詢時之陳述，有證據能力：
    按被告以外之人（包括證人、鑑定人、告訴人、被害人及共
    同被告等）於檢察事務官、司法警察官或司法警察調查中所
    為之陳述，與審判中不符時，其先前之陳述具有較可信之特
    別情況，且為證明犯罪事實存否所必要者，得為證據，刑事
    訴訟法第159條之2定有明文。所謂「前後陳述不符」之要件
    ，應就前後階段之陳述進行整體判斷，以決定其間是否具有
    實質性差異，惟無須針對全部陳述作比較，陳述之一部分有
    不符，亦屬之。而所謂「較可信之特別情況」之情形，亦應
    就前後陳述時之各種外部情況進行比較，以資決定何者外部
    情況具有可信性。若陳述係在特別可信之情況下所為，則虛
    偽陳述之危險性即不高，雖係審判外陳述，或未經被告反對
    詰問，仍得承認其有證據能力。所稱「外部情況」之認定，
    例如：時間之間隔：陳述人先前陳述是在記憶猶新的情況
    下直接作成，一般與事實較相近，事後即可能因記憶減弱或
    變化，致有不清晰或陳述不符之現象發生；有意識的迴避
    ：由於先前陳述時被告未在場，是陳述人直接面對詢問警員
    所為陳述較為坦然；事後可能因陳述人對被告有所顧忌或同
    情，因而在被告面前較不願陳述不利被告之事實；受外力
    干擾：陳述人單獨面對檢察事務官或司法警察（官）所為之
    陳述，程度上較少會受到強暴、脅迫、詐欺、利誘或收買等
    外力之影響，其陳述較趨於真實。若被告在庭或有其他成員
    參與旁聽時，陳述人可能會本能的作出迴避對被告不利之證
    述，或因不想生事乃虛構事實而為陳述；事後串謀：目擊
    證人對警察描述所目睹情形，因較無時間或動機去編造事實
    ，客觀上亦較難認與被告間有勾串情事，其陳述具有較可信
    性。但事後因特殊關係，雙方可能因串謀而統一口徑；或事
    後情況變化，兩者從原先敵對關係變成現在友好關係等情形
    ，其陳述即易偏離事實而較不可信等。查證人甲○○對於向
    被告乙○○購買第二級毒品之次數、數量及金額，於警詢時
    始終陳述購買次數為五次，每次為0.1 公克，一小包1000元
    ，並於同日偵訊時再度確認伊於警詢時因有提示通聯紀錄，
    故應以警詢所述之購買日期為準（見96年度偵字第4747號卷
    一第126頁至第129頁），嗣後於本院審理中方改稱購買的這
    五次大概都在數百元到1000元左右云云（97年訴字第266 號
    卷第60頁背面），其事後改為證述內容與警詢時所述不同（
    詳如下述），本院審酌其等於警詢時之陳述，距離案發時間
    較近，且是在記憶猶新的情況下直接作成，應屬具有較可信
    之特別情況，又其上開證述自為證明犯罪事實所必要，且經
    本院當庭勘驗該證人甲○○於偵訊時之錄影光碟後，證人甲○○亦於本院97年2 月18日審理時，結證稱：伊事後有仔細
    思考並經勘驗偵查錄影帶之後，應以警詢及地檢署檢察官偵
    訊時所述實在等語。況證人甲○○經本院於審理中傳喚到庭
    接受檢、辯雙方之交互詰問，賦予被告有與之對質、詰問其
    現在與先前陳述瑕疵之機會，自屬已充分保障被告之對質詰
    問權，故證人甲○○之警詢時之陳述應認有證據能力。
二、證人甲○○、丙○○於偵查中具結之證述，有證據能力：
    按被告以外之人於審判外之言詞或書面陳述，除法律有規定
    者外，不得作為證據。又按被告以外之人於偵查中向檢察官
    所為陳述，除顯有不可信之情況者外，得為證據，刑事訴訟
    法第159條第1項、第159條之1第2 項定有明文。縱偵查中對
    被告以外之人所為之偵查筆錄，或被告以外之人向檢察官所
    提之書面陳述，性質上均屬傳聞證據。惟現階段刑事訴訟法
    規定檢察官代表國家偵查犯罪、實施公訴，依法其有訊問被
    告、證人及鑑定人之權，證人、鑑定人且須具結，而實務運
    作時，檢察官偵查中向被告以外之人所取得之陳述，原則上
    均能遵守法律規定，不致違法取供，其可信度極高，故被告
    以外之人前於偵查中已具結而為證述，除反對該項供述得具
    有證據能力之一方，已釋明顯有不可信之情況外，不宜以該
    證人未能於審判中接受他造之反對詰問為由，即遽指該證人
    於偵查中之陳述不具證據能力。本件證人甲○○、丙○○於
    偵查中以證人身份具結後之陳述，被告及辯護人均未曾提及
    檢察官在偵查時有不法取供之情形，且未釋明上開供述有顯
    不可信之情況，依前述說明，其等於偵查中之證言自具有證
    據能力。
貳、認定有罪之實體部分：
一、訊據被告乙○○固坦承有拿毒品給甲○○一次，幫他調的一
    次，惟矢口否認有何販賣第二級毒品甲基安非他命之犯行，
    於準備程序中辯稱：伊僅承認有拿毒品給甲○○，次數應該
    只有二次，其餘部分均否認，丙○○部分，均否認有賣毒品
    給他。又於本院審理時辯稱：伊在調查時是承認有幫甲○○
    調二次安非他命，不是賣他二次，可是伊回去回想，有事實
    可證的應該只有一次云云。惟查：
（一）被告乙○○販賣第二級毒品甲基安非他命予證人甲○○部
      分，證人甲○○之證述：
    於96年3月29日警察詢問時供稱：
      「經警方當場提示電話通聯紀錄。乙○○所持用之000000
      0000號電話曾在96年1 月13日20時37分許與我持用之電話
      0000000000 號通話（通話146秒），通話內容為我要向陶
      購買安非他命毒品，並約定在臺中市○區○○○路碰面（
      詳細地點不清楚）購買安非他命毒品1000元（為第一次購
      買，有成功購得一小包0.1 公克安非他命）。」「經警方
      當場提示電話通聯紀錄。乙○○所持用之0000000000號電
      話曾在96年1月17日21時33分許與我持用之電話000000000
      0 號通話 (通話35秒），通話內容為我要向陶購買安非他
      命毒品，並約定在臺中市○區○○○路碰面（詳細地點不
      清楚）購買安非他命毒品1000元（為第二次購買，有成功
      購得一小包0.1 公克安非他命）。」「經警方當場提示電
      話通聯紀錄。乙○○所持用之0000000000號電話曾在96年
      1月22日13時37分至同日13時48分許與我持用之電話00000
      00000號通話（三通，通話171秒），通話內容為我要向陶
      購買安非他命毒品，並約定在臺中市○區○○○路碰面（
      詳細地點不清楚）購買安非他命毒品1000元（為第三次購
      買，有成功購得一小包0.1 公克安非他命）。」「經警方
      當場提示電話通聯紀錄。乙○○所持用之0000000000號電
      話曾在96年1月24日23時49分許與我持用之電話000000000
      0號通話 (通話166秒），通話內容為我要向陶購買安非他
      命毒品，並約定在臺中市○區○○○路碰面（詳細地點不
      清楚）購買安非他命毒品1000元 (為第四次購買，有成功
      購得一小包0.1 公克安非他命）。」「經警方當場提示電
      話通聯紀錄，乙○○所持用之0000000000號電話曾在96年
      1 月31日17時45分許與我持用之電話0000000000號通話 (
      通話144秒)，通話內容為我要向陶購買安非他命毒品，並
      約定在臺中市○區○○○路碰面 (詳細地點不清楚）購買
      安非他命毒品1000元（為第五次購買，有成功購得一小包
      0.1 公克安非他命）。」「乙○○共販售安非他命毒品予
      我五次。」「我都跟陶問他有沒有『東西』賣，『東西』
      就代表安非他命毒品，然後一次都購買『一張』，『一張
      』就是代表新台幣1000元。」（見96年度偵字第4747號卷
      一第126至129頁）
    又於96年3月29日檢察官偵訊時結證稱：
      「我有向乙○○買毒品甲基安非他命。」「96年1 月中旬
      開始向乙○○購買，地點都在臺中市○○○路上靠近精武
      路的路邊買的，沒有一定時間... 」「這五次每次都是購
      買0.1公克甲基安非他命，0.1公克只能施用一次，0.1 公
      克甲基安非他命都以1000元代價購買。」「我使用的0000
      000000行動電話跟乙○○使用的0000000000電話約定時間
      地點買的。」「0000000000這支電話是蘇益生所申辦，但
      我有指認乙○○的照片，賣給我毒品並與我聯絡的人就是
      乙○○。」「接我電話的人的聲音跟出面交付我毒品的乙○○的聲音是一樣的，所以我認為跟我交易毒品的是乙○○。」（見96年度偵字第4747號卷一第132至134頁）
    復於97年7月24日本院審理時結證稱：
      「跟乙○○買過五次毒品。」「方式是以電話聯絡約定地
      點後再碰面交貨，是一手交錢一手交貨。」「我是跟他說
      有沒有『東西』，如果有我就跟他約定地點」「都約在臺
      中市○○路與旱溪東路口附近」「在電話中都有跟乙○○
      說要買『一張』（就是1000元）。」「這五次打電話給乙○○都有說要買『一張』」等語。（見97年度訴緝第281
      號卷第60頁至第61頁）
（二）被告乙○○販賣第二級毒品甲基安非他命予證人丙○○部
      分，證人丙○○之證述：
    於96年04月04日檢察官偵訊時結證稱：
      「95年11月初開始使用甲基安非他命，沒有施用海洛因，
      我一開始施用就是跟乙○○買毒品，我平均約15天施用一
      次，都在位於天祥街的家裡以燒烤方式施用。」「這些所
      使用的甲基安非他命來源是向乙○○買的。」「我向乙○○買毒品時，就知道他叫乙○○，因為乙○○在天祥街賣
      早餐時我就認識他了。」「我跟乙○○認識多久五、六年
      了。」「我從95年11月起開始施用毒品就是向乙○○購買
      的。」「是乙○○自己跟我講他有毒品可以買。」「從95
      年11月開始跟乙○○買甲基安非他命毒品，我以自己手機
      0000000000打乙○○手機，我之所以知道乙○○手機是因
      為乙○○要賣毒品給我時跟我講的，電話我沒有背，但我
      有記載我的手機裡，也有通聯紀錄。」「乙○○手機為00
      00000000。」「跟乙○○約定好購買交易金額、地點、時
      間，第一次約定95年11月10月下午17時許交易1000元毒品
      ，1000元可以買到0.3 公克甲基安非他命，由我前去臺中
      市○○路與旱溪東路路口的便利商店7-11店外交貨。」「
      第二次交易是95年11月23日約定以同樣的數量在同樣地點
      向乙○○購買甲基安非他命。」「第三次交易是95年12月
      10日約定以同樣的數量在同樣地點向乙○○購買甲基安非
      他命。」「第四次交易是95年12月下旬某日約定以同樣的
      數量在同樣地點向乙○○購買甲基安非他命。」「第五次
      交易是96年1 月11日約定以同樣的數量在同樣地點向乙○○購買甲基安非他命。」「第六次交易是96年1 月23日約
      定以同樣的數量在同樣地點向乙○○購買甲基安非他命。
      」「第七次交易是96年1 月25日約定以同樣的數量在同樣
      地點向乙○○購買甲基安非他命。」「第八次交易是96年
      2月4日約定以同樣的數量在同樣地點向乙○○購買甲基安
      非他命。」「乙○○大概172公分左右。」「因為我174公
      分，他比我矮一點。」「在交易毒品過程中，是乙○○以
      電話跟我聯絡並出面交易毒品。」（見96年度偵字第4747
      號卷一第158至162頁）
    復於97年8月11日本院審理時結證稱：
      「我用我的手機打電話給乙○○，他的電話號碼我忘記了
      ，我跟乙○○說要買多少錢，再約地點，乙○○是騎機車
      過來，我們當場一手交錢一手交貨。」「向乙○○購買毒
      品只能記得大概八次。」「95年11月開始施用時就跟他買
      。」「乙○○於電話中他說有，我就約地點過去了。」「
      我是要跟乙○○買，直接跟乙○○買。」「我每次買的都
      沒有少於1000元。」等語。（見97年度訴緝第281 號卷第
      75頁至第78頁）
二、衡諸上開證人甲○○、丙○○分別於警詢、偵查及審判中均
    證述明確，端無甘負偽證、誣告罪責，反於真實故意虛捏情
    節誣陷被告必要等節，益徵證人甲○○、丙○○證述與被告
    乙○○交易均係當場銀貨兩訖完成交易等語，確與事實相符
    ，堪可採信。縱被告否認販賣毒品給該二人，甲○○部分被
    告僅承認有幫甲○○調一次500 元安非他命，然於本院行準
    備程序時，被告亦承認有拿二次毒品給甲○○，均拿到幾百
    元，足見被告所辯要係臨訟避重就輕之詞，尚難憑採。
三、此外並有當場扣得被告乙○○所持有之安非他命吸食器二組
    、安非他命殘渣袋四包、分裝袋一包及乙○○販賣毒品所使
    用之行動電話0000000000號（含SIM卡一張，序號000000000
    000000）、電話通聯紀錄、現場勘查照片數張、甲○○手機
    畫面、搜索筆錄、扣押筆錄、查獲現場圖等物可證。被告販
    賣甲基安非他命與甲○○、丙○○，其單價、數量、次數、
    金額既經證人甲○○、丙○○供證明確，被告其上開所辯，
    無非卸責之詞，不足採信，其罪行洵堪認定。
四、按甲基安非他命係毒品危害防制條例第2條第2項第2 款所管
    制之第二級毒品，不得非法持有、販賣。再按學理上包括一
    罪概念中，關於集合犯之態樣，係指依一般社會通念，特定
    犯罪行為具有反覆實施之特性，而藉由法條中客觀構成要件
    之行為要素，涵括上開具有反覆實施特性之數個犯罪行為，
    僅接受一次刑法之評價為已足。因刑事法若干犯罪行為態樣
    ，本質上原具有反覆、延續實行之特徵，立法時既予特別歸
    類，定為犯罪構成要件之行為要素，則行為人基於概括之犯
    意，在密切接近之一定時、地持續實行之複次行為，倘依社
    會通念，於客觀上認為符合一個反覆、延續性之行為觀念者
    ，於刑法評價上，即應僅成立一罪。學理上所稱「集合犯」
    之職業性、營業性或收集性等具有重複特質之犯罪均屬之，
    例如經營、從事業務、收集、販賣、製造、散布等行為概念
    者是（最高法院95年度臺上字第1079號、95年度臺上字第46
    86號、96年度臺上字第172 號判決意旨可資參照）。而在立
    法上，以營利為構成要件之犯罪，通常具有反覆、延續實施
    同一犯罪行為之特性，因其本質乃多數行為之集合或一定行
    為之反覆實施，故立法上予以擬制，定為一罪。本件被告上
    揭販賣第二級毒品甲基安非他命之行為，係在密集期間內以
    相同之方式持續進行，未曾間斷，是此販賣之犯行，即具有
    反覆、延續實行之特徵，從而在行為概念上，縱有多次販賣
    之舉措，仍應評價認係包括一罪之集合犯，論以被告一販賣
    第二級毒品甲基安非他命罪為已足。是核被告所為，係犯毒
    品危害防制條例第4條第2項之販賣第二級毒品罪行。被告供
    販賣而持有第二級毒品之低度行為，應為其販賣第二級毒品
    之高度行為所吸收，不另論罪。原起訴檢察官僅論被告乙○○販賣第二級毒品甲基安非他命予甲○○及丙○○各為一次
    ，惟經公訴檢察官補充追加各為數次，同屬實質上一罪關係
    ，本院得併予審理。乙○○曾因施用毒品案件，經觀察、勒
    戒後，認無繼續施用之傾向，於90年3 月14日執行觀察勒戒
    完畢釋放，並由臺灣臺中地方法院檢察署檢察官以90年度毒
    偵字第1192號為不起訴處分確定。又於92年間因施用毒品案
    件，經臺灣臺中地方法院判處有期徒刑五月確定，甫於94年
    1 月22日縮刑期滿執行完畢。有刑案資料查註紀錄表及臺灣
    高等法院被告前科紀錄表在卷可稽。其於五年內故意再犯本
    件有期徒刑以上之罪，為累犯，應依刑法第47條第1 項規定
    加重其刑。爰審酌被告無視國家對於杜絕毒品危害之禁令而
    販賣第二級毒品，行為固屬不當，應予非難，然其販賣第二
    級毒品對象係其施用毒品之友人，並非與其不認識之初用毒
    品者，被告僅因一時貪念，致罹重典，然相對於長期大量販
    賣毒品予不認識對象之大毒梟而言，其對社會治安及國民健
    康之危害顯然較小，又被告販賣第二級毒品，足以使購買之
    人施用後，導致精神障礙與性格異常，甚至造成人民生命健
    康受損之危險以及成癮性，嚴重戕害國人身體健康，且危害
    社會安全，復足以對自身健康造成戕害，犯後矢口否認犯行
    ，未見悔意，及其販賣第二級毒品之次數，公訴人亦請求從
    重量刑等一切情狀，量處如主文所示之刑，以示懲儆。
五、沒收之宣告：
（一）被告於下列附表所載之時、地先後販賣第二級毒品甲基安
      非他命所收取之價金：
      就證人甲○○部分：證人於96年3 月29日檢察官偵訊時
      結證稱：「96年1 月中旬開始向乙○○購買，地點都在臺
      中市○○○路上靠近精武路的路邊買的... 」「這段時間
      買了五次... 」「每次都是購買0.1 公克甲基安非他命，
      0.1公克只能施用一次，0.1公克甲基安非他命都以1000元
      代價購買」等語；雖證人又於97年1 月21日本院審理時結
      證稱：「我只有一、二次有跟乙○○約買毒品... 」「96
      年1月24日這次是我可以確定的。」「最後只給乙○○600
      、700元」云云；惟經本院於97年1月30日勘驗證人甲○○
      於96年3 月29日臺灣臺中地方法院檢察署檢察官偵訊時之
      偵訊錄影光碟，勘驗結果認證人精神狀態良好，陳述清楚
      ，條理分明，並無意識模糊之情狀，偵訊過程中並兩度發
      出笑聲，當日之偵訊筆錄之記載，與勘驗之結果，記載均
      相符；又證人於97年2 月18日本院審理時亦結證稱：「我
      事後有仔細思考並經偵查錄影帶之後，應以警詢及地檢署
      檢察官偵訊時所述實在，上次審判期日開庭因比較緊張，
      且事隔時間較長，經過看錄影帶喚起我的記憶」等語。是
      本院認定被告乙○○販賣予甲○○第二級毒品甲基安非他
      命部分，為五次，每次為0.1 公克，1000元，合計犯罪所
      得為5000元。就證人丙○○部分：被告乙○○於本案販
      賣毒品安非他命予丙○○八次，每次1000元，合計犯罪所
      得現金8000元。是上述販賣二部份共計1 萬3000元，均係
      被告所有並因上開犯罪所得之物，業經本院審認如前，應
      依毒品危害防制條例第19條第1 項規定諭知沒收，如全部
      或一部不能沒收時，以其財產抵償之。
（二）扣案之安非他命殘渣袋四包、分裝袋一包及行動電話0000
      000000號（含SIM卡一張，序號000000000000000）一支等
      物，既為被告所有，又為被告供販賣毒品所用，均一併依
      毒品危害防制條例第19條第1 項之沒收規定諭知沒收；又
      犯販賣毒品罪者，其供犯罪所用之財物，應優先適用毒品
      危害防制條例第19條第1項義務沒收之規定，諭知沒收。
（三）另扣案之新台幣1 萬8000元，此現金不能證明係販賣毒品
      所得；行動電話二支（序號為000000000000000，含SIM卡
      ；及序號000000000000000，無SIM卡）及吸食器二組並非
      供販賣毒品所用，亦非屬違禁物，自不予諭知沒收，均併
      此敘明。
據上論斷，應依刑事訴訟法第299條第1項前段，毒品危害防制條
例第4條第2項、第19條第1項，刑法第11條、第47條第1項，判決
如主文。
本案經檢察官戊○○到庭執行職務。
中    華    民    國    97    年    8    月    21     日
                  刑事第三庭    審判長法  官  賴恭利
                                      法  官  楊曉惠
                                      法  官  黃松竹
上正本證明與原本無異。
如不服本判決，應於送達後十日內向本院提出上訴狀（須附繕本
），上訴於臺灣高等法院臺中分院。
                                      書記官  黃毅皓
中    華    民    國    97    年    8    月    21    日
附錄論罪科刑法條全文
毒品危害防制條例第四條
製造、運輸、販賣第一級毒品者，處死刑或無期徒刑；處無期徒
刑者，得併科新臺幣一千萬元以下罰金。
製造、運輸、販賣第二級毒品者，處無期徒刑或七年以上有期徒
刑，得併科新臺幣七百萬元以下罰金。
製造、運輸、販賣第三級毒品者，處五年以上有期徒刑，得併科
新臺幣五百萬元以下罰金。
製造、運輸、販賣第四級毒品者，處三年以上十年以下有期徒刑
，得併科新臺幣三百萬元以下罰金。
製造、運輸、販賣專供製造或施用毒品之器具者，處一年以上七
年以下有期徒刑，得併科新臺幣一百萬元以下罰金。
前五項之未遂犯罰之。
附表
┌─┬────┬────┬──┬──┬───────┬────┐
│編│時間    │地點    │販賣│販賣│交易過程      │販賣金額│
│號│        │        │對象│毒品│              │        │
├─┼────┼────┼──┼──┼───────┼────┤
│1 │96年1月 │臺中市旱│林子│第二│甲○○以自己所│均為市價│
│  │13日、17│溪東路與│硯  │級毒│有使用之門號  │一千元之│
│  │日、22日│精武路路│    │品甲│0000000000行動│甲基安非│
│  │、24日、│口附近  │    │基安│電話與被告陶浩│他命毒品│
│  │31日，共│        │    │非他│然之所使用之門│，共五千│
│  │五次    │        │    │命  │號0000000000行│元      │
│  │        │        │    │    │動電話聯絡，約│        │
│  │        │        │    │    │定交易毒品時間│        │
│  │        │        │    │    │地點後，由陶浩│        │
│  │        │        │    │    │然親自交易毒品│        │
├─┼────┼────┼──┼──┼───────┼────┤
│2 │95年11月│臺中市十│劉士│第二│乙○○以自己所│均為市價│
│  │10日、23│甲路與旱│銘  │級毒│有使用之門號  │一千元之│
│  │日、12月│溪東路路│    │品甲│0000000000號行│甲基安非│
│  │10日、12│口之7-11│    │基安│動電話與丙○○│他命毒品│
│  │月下旬、│便利商店│    │非他│所使用之門號  │，共八千│
│  │96年1月 │外      │    │命  │0000000000號行│元      │
│  │11日、23│        │    │    │動電話聯絡，約│        │
│  │日、25日│        │    │    │定交易毒品時間│        │
│  │、2月4日│        │    │    │地點後，由陶浩│        │
│  │，共八次│        │    │    │然親自交易毒品│        │
└─┴────┴────┴──┴──┴───────┴────┘


司法院資訊處製作；財團法人民間司法改革基金會備份。
